臺灣新竹地方法院刑事宣示判決筆錄　 100年度審交訴字第88號
公　訴　人　臺灣新竹地方法院檢察署檢察官
被　　　告　張宥鈞
　　　（原名張森雄）
上列被告因公共危險等案件，經檢察官提起公訴（100 年度偵字
第6406號）後，聲請本院改依協商程序而為判決，於中華民國10
0 年12月30日下午4 時在本院刑事第十一法庭宣示判決，出席職
員如下：
　　　　　　　　審判長法　官　劉兆菊
　　　　　　　　　　　書記官　林兆嘉
　　　　　　　　　　　通　譯　邱立杰
法官起立朗讀判決主文、犯罪事實要旨、處罰條文，及告以上訴
限制、期間並提出上訴狀之法院，且諭知記載其內容：
一、主  文：
    張宥鈞犯肇事致人傷害逃逸罪，處有期徒刑陸月；如易科罰
    金，以新臺幣壹仟元折算壹日。緩刑貳年，並捐款國庫新臺
    幣陸萬元。
二、犯罪事實要旨：
（一）張宥鈞於民國100 年5 月9 日上午6 時10分許，駕駛車牌
      號碼6H-9939 號自用小客車，沿新竹縣芎林鄉○○路○段
      由橫山往竹北方向行駛，行經該路段電桿編號交流左幹7
      號附近時，本應注意汽車在行駛中，不得驟然或任意變換
      車道，欲超越前車或變換車道時，應先顯示方向燈告知前
      後車輛，保持安全距離與間隔，始得超越或變換車道，且
      應讓直行車先行，而依當時天候陰、日間自然光線、柏油
      路面乾燥、無缺陷、無障礙物及視距良好等情形，又無不
      能注意之情事，竟疏未注意及此，即貿然於上開路段自內
      側車道快速切入外側車道，致其所駕駛之自用小客車右前
      車頭與沿外側車道直行之王火聖所騎乘之車牌號碼080-GK
      Y 號普通重型機車之後車尾發生碰撞，造成王火聖人車倒
      地滑行，機車進而碰撞到張君怡所有停放在路旁之車牌號
      碼6236-TV 號自用小客車（毀損部分未據張君怡提出告訴
      ），王火聖並因此受有左膝挫傷疑韌帶受損、左膝深層擦
      傷併結痂及雙上肢多處擦傷等傷害（過失傷害部分業據王
      火聖具狀撤回告訴，另經本院以100 年度審交訴字第6405
      號判決公訴不受理審結）。詎張宥鈞肇事後，竟未採取救
      護措施，亦未報警處理。其明知駕駛動力交通工具肇事，
      已致王火聖受傷，竟未採取救護或其他必要措施，反因內
      心恐懼，基於肇事逃逸之犯意，即逕自駕車駛離。而駕駛
      在後之目擊者謝恩光見狀，立即駕車追趕並攔下張宥鈞所
      駕駛之自用小客車，經謝恩光告知張宥鈞發生交通事故後
      ，張宥鈞雖有下車徒步走回事故現場，惟其返回現場後，
      不僅未協助王火聖就醫，甚且趁眾人忙於救護王火聖之際
      ，匆匆返回自己車內，隨即駕車逃離現場。幸經謝恩光記
      下張宥鈞所駕駛上開車輛之車牌號碼，提供警方查證，始
      查悉上情。
（二）案經王火聖訴由新竹縣政府警察局橫山分局報告臺灣新竹
      地方法院檢察署檢察官偵查起訴後，經檢察官聲請認罪協
      商判決，由本院合議庭裁定由受命法官獨任改依協商程序
      而為判決。
三、處罰條文：
    刑法第185 條之4 、第41條第1 項前段、第2 項、第74條第
    1項第2款、第2項第4款。
四、附記事項：查被告張宥鈞前於85年間，因違反麻醉藥品管理
    條例案件，經本院於85年11月14日以85年度竹東簡字第185
    號判決判處有期徒刑3 月；又於86年間，因違反麻醉藥品管
    理條例案件，經本院於86年度竹東簡字第117 號判決判處有
    期徒刑5 月，前開2 罪經定應執行有期徒刑5 月，於87年6
    月30日縮刑期滿執行完畢等情，有臺灣高等法院被告前案紀
    錄表1 份附卷可參，被告張宥鈞雖曾因故意犯罪受有期徒刑
    以上刑之宣告，然執行完畢後，5 年以內未曾因故意犯罪受
    有期徒刑以上刑之宣告，此有臺灣高等法院被告前案紀錄表
    及刑案資料查註紀錄表各1 份在卷可查，茲念其一時失慮，
    致罹刑典，經此偵查科刑之教訓，當已知所警惕，且其犯後
    業與告訴人王火聖在新竹縣竹東鎮調解委員會調解成立，調
    解條件為被告張宥鈞願給付告訴人王火聖新臺幣（下同）6
    萬元（含強制汽車責任保險），且業於100 年11月17日當場
    給付3 萬元，其餘3 萬元部分於100 年12月17日前給付完畢
    ，嗣經告訴人王火聖於100 年12月19日具狀撤回告訴，此有
    新竹縣竹東鎮調解委員會100 年度刑調字第B152號調解書影
    本、告訴人王火聖立具之撤回告訴狀各1 份及本院準備程序
    筆錄共2 份附卷可稽（見；臺灣新竹地方法院檢察署審查鄉
    鎮市區調解卷宗第2 頁含背面；本院卷第26頁含背面、29、
    30、33、34、40頁面），另被告張宥鈞倘願捐款國庫60,000
     元 ，顯見被告張宥鈞犯後深具悔意，信經此偵審程序，當
    知所悔悟，應無再犯之虞，因認前所宣告之刑，以暫不執行
    為適當，併予宣告緩刑2 年，並依刑法第74條第2 項第4 款
    之規定，將捐款國庫列為緩刑之條件，命被告張宥鈞應依前
    開和解條件向國庫捐款，以啟被告張宥鈞之自新。而上開捐
    款國庫之諭知，得為民事強制執行名義，且被告張宥鈞於本
    案緩刑期間倘未如期支付，而違反本判決所諭知之負擔情節
    重大，足認原宣告之緩刑難收其預期效果，而有執行刑罰之
    必要者，依刑法第75條之1 第1 項第4 款規定，得撤銷其緩
    刑之宣告，併此敘明。
五、協商判決除有刑事訴訟法第455 條之4 第1 項第1 款於本訊
    問程序終結前，被告撤銷協商合意或檢察官撤回協商聲請者
    ；第2 款被告協商之意思非出於自由意志者；第4 款被告所
    犯之罪非第455 條之2 第1 項所定得以協商判決者；第6 款
    被告有其他較重之裁判上一罪之犯罪事實者；第7款 法院認
    應諭知免刑或免訴、不受理者情形之一，及違反同條第2 項
    「法院應於協商合意範圍內為判決；法院為協商判決所科之
    刑，以宣告緩刑或2 年以下有期徒刑、拘役或罰金為限」之
    規定者外，檢察官與被告均不得上訴。
六、如有前項得上訴之情形，得自收受宣示判決筆錄送達之日起
    10日內，向本院提出上訴書狀，上訴於第二審法院。
本案經檢察官洪期榮到庭執行職務。
中    華    民    國   100    年    12    月    30    日
                  刑事交通庭    書  記  官  林兆嘉
                                審判長法官  劉兆菊
以上筆錄正本係照原本作成。
中    華    民    國   100    年    12    月    30    日
                                書  記  官  林兆嘉
附錄本案處罰實體法條全文：
刑法第185 條之4 ：
駕駛動力交通工具肇事，致人死傷而逃逸者，處6 月以上5 年以
下有期徒刑。